臺灣臺北地方法院民事裁定
111年度抗字第350號
抗  告  人  翊翔清潔社

兼  上一人
法定代理人  李佳芳

抗  告  人  周明毅


相  對  人  日盛國際租賃股份有限公司

法定代理人  許玉樹


上列當事人間請求本票裁定事件，抗告人對於民國111年5月23日
本院111年度司票字第7448號裁定提起抗告，本院裁定如下：
    主  文
抗告駁回。
抗告程序費用新臺幣壹仟元由抗告人負擔。
    理  由
一、相對人於原審聲請意旨略以：相對人執有抗告人於民國109
    年7月31日共同簽發之本票1紙，金額新臺幣（下同）393萬
    元，付款地在臺北市，利息按週年利率20％計算，免除作成
    拒絕證書，到期日110年5月20日（下稱系爭本票），詎於到
    期後經提示僅支付其中部分外，其餘360萬2,500元未獲付款
    ，為此提出系爭本票，聲請裁定准許就上開金額及依週年利
    率16％計算之利息強制執行等語。
二、抗告人抗告意旨略以：抗告人翊翔清潔社、李佳芳未積欠相
    對人債務，另抗告人周明毅已清償部分債務，原裁定顯有違
    誤，爰請求廢棄原裁定等語。
三、按執票人向本票發票人行使追索權時，得聲請法院裁定後強
    制執行，票據法第123條有所明文。又執票人依前條規定，
    聲請法院裁定許可對發票人強制執行，係屬非訟事件，此項
    聲請之裁定，及抗告法院之裁定，僅依非訟事件程序，就本
    票形式上之要件是否具備予以審查為已足，並無確定實體上
    法律關係存否之效力，如發票人就票據債務之存否有爭執時
    ，應由發票人提起確認之訴，以資解決（最高法院57年台抗
    字第76號裁判意旨參照）。查本件原審依非訟事件程序審查
    ，認系爭本票已符合票據法第120條規定，依票據法第123條
    規定而為准予強制執行之裁定，經核並無違誤。至抗告人雖
    抗辯抗告人翊翔清潔社、李佳芳未積欠系爭本票債務，抗告
    人周明毅已清償部分系爭本票債務等語，惟此究屬兩造間實
    體權利義務關係存否之爭執，依前開說明，自應由抗告人另
    行提起訴訟以資救濟，而非本件非訟程序所得加以審究。準
    此，原審就系爭本票為形式上審查，認系爭本票已符合票據
    法第123條規定，而為准予強制執行之裁定，經核並無違誤
    ，抗告意旨指摘原裁定不當，求予廢棄，為無理由，應予駁
    回。
四、綜上所述，本件抗告為無理由，爰依非訟事件法第21條第2
    項、第46條、第24條第1項，民事訴訟法第495條之1第1項、
    第449條第1項、第95條、第78條，裁定如主文。
中　　華　　民　　國　　111 　年　　7 　　月　　29　　日
                  民事第八庭　審判長法  官  鄭佾瑩
                                    法  官  鄧晴馨
　　　　　　　　　　　　　　　　　　法　官  邱于真
以上正本係照原本作成。
本裁定僅得以適用法規顯有錯誤為理由提起再抗告。如提起再抗
告，應於裁定送達後10日內委任律師為代理人向本院提出再抗告
狀，並繳納再抗告費新臺幣1,000元。
中　　華　　民　　國　　111 　年　　7 　　月　　29　　日
                                    書記官  邱美嫆